臺灣高等法院刑事裁定
110年度毒抗字第265號
抗  告  人  
即  被  告  黃睿謙





上列抗告人因違反毒品危害防制條例案件，不服臺灣宜蘭地方法
院中華民國109年11月23日裁定（109年度毒聲字第64號），提起
抗告，本院裁定如下：
    主  文
抗告駁回。                                              
    理  由
一、原裁定意旨略以：被告黃睿謙基於施用第二級毒品甲基安非
    他命之犯意，於民國109年3月3日晚上9時28分許為警方採尿
    時起回溯96小時內某時，在不詳地點、以不詳方式，施用甲
    基安非他命1次乙情，其雖於警詢否認施用，惟其於上開時
    間經採集之尿液檢體，送由台灣檢驗科技股份有限公司以酵
    素免疫分析法及氣相層析質譜儀法、液相層析串聯質譜儀法
    為檢驗後，結果確呈安非他命、甲基安非他命之陽性反應，
    有新北市政府警察局受採集尿液檢體人姓名及檢體編號對照
    表、上開公司之濫用藥物檢驗報告各1份可稽；且依安非他
    命口服投與後，約百分之70於24小時內自尿中排出，約百分
    之90於96小時內自尿中排出，由於甲基安非他命成分之檢出
    與其投與方式、投與量、個人體質、採尿時間與檢測儀器之
    精密度等諸多因素有關，最長可能不會超過4日（96小時）
    （行政院衛生署藥物食品檢驗局81年2月8日藥檢壹字第0011
    56號函參照），足認被告確有上開施用甲基安非他命之犯行
    。又其曾因施用毒品案件，經執行觀察、勒戒後，因無繼續
    施用毒品之傾向，於100年6月24日經釋放出所乙節，有其前
    案紀錄表可考，可見其本件施用第二級毒品犯行距前次觀察
    勒戒執行完畢已逾3 年，依修正後之毒品危害防制條例第20
    條第3項規定，即應再次給予觀察勒戒。是檢察官本件聲請
    為有理由，應予准許等語。
二、抗告意旨略以：依109年7月15日施行之毒品危害防制條例第
    20條規定，對於犯該法第10條之施用毒品罪，如距其最後一
    次觀察勒戒或強制戒治已逾3年，即應再令觀察勒戒，而不
    得起訴、判刑。因抗告人即被告曾於100年間執行過觀察勒
    戒，距本次犯行已超過3年，是本件起訴之程式違背規定，
    法院所為判刑亦有違誤，爰提起抗告，俾維權益等語。
三、本院之判斷：
　  原裁定關於何以認定抗告人即被告黃睿謙確有上開施用第二
    級毒品犯行，以及應令入勒戒處所施以觀察、勒戒等節，已
    詳敘其所憑之證據及憑以認定之理由，經核與卷內所附上開
    證據資料相符，依毒品危害防制條例第20條第1項、第3項規
    定，應令抗告人入勒戒處所觀察、勒戒，核無違誤。本件檢
    察官係向原審法院聲請對抗告人裁定命為觀察勒戒，並非起
    訴，而原裁定亦係裁定令其入勒戒處所觀察、勒戒，而非判
    刑甚明，抗告意旨謂本件係起訴、判刑云云，顯有誤解。
四、綜上所述，原裁定以抗告人曾受觀察、勒戒執行釋放3年後
    ，再犯本件施用毒品行為，而依檢察官之聲請，裁定令其入
    勒戒處所施以觀察、勒戒，核無違誤。本件抗告為無理由，
    應予駁回。
五、據上論斷，依刑事訴訟法第412條，裁定如主文。　　
中　　華　　民　　國　　110 　年　　2 　　月　　26　　日
                  刑事第二十二庭審判長法　官  洪于智
                                      法  官  汪怡君
                                      法  官  陳銘壎
以上正本證明與原本無異。
不得再抗告。
                                      書記官  吳思葦
中　　華　　民　　國　　110 　年　　2 　　月　　26　　日